

CONTACT

- +33 608733717
- ✓ ludovic.parriaud@gmail.com
- Varennes-Vauzelles 58640
- www.ludovic-parriaud.com

FORMATION

2022 - 2024 OPENCLASSROOMS

- Parcours Intégrateur Web
- Niveau 5

2003 - 2005 ALTERNANCE SNCF

- BEP MSMA
- Niveau 3

COMPÉTENCES

- Travail d'équipe
- Autonomie
- Rigueur
- Responsabilités
- Leadership
- Motivation
- Sociable

INTERETS

- Internet / Informatique
- Jeux-Vidéo
- Cinéma / Séries

LUDOVIC PARRIAUD

INTEGRATEUR WEB DEVELOPPEUR FRONTEND

PROFIL

Fort de plus de 15 ans d'expérience au sein de la SNCF, j'ai pu pratiquer de nombreux métiers en m'impliquant toujours de façon à devenir autonome dans mes nombreuses tâches. Mon envie d'apprendre, ainsi que ma rigueur, m'ont naturellement amenées à des postes engageant ma responsabilité, là où je m'épanouis complètement.

Ayant ressenti le besoin de découvrir de nouvelles choses et d'entamer une reconversion professionnelle tout en relevant de nouveaux défis, je suis motivé pour apprendre, me former ainsi que partager mes connaissances.

PARCOURS PROFESSIONNEL

Technicentre Industriel de Nevers-Languedoc Tuyauteur-Freiniste	2016 - 2022
Technicentre Industriel de Nevers-Languedoc Mécanicien	2012 - 2016
Technicentre Industriel de Nevers-Languedoc Aménagements Intérieurs	2008 - 2012
Technicentre Industriel de Nevers-Languedoc Électricien	2005 - 2008

ACTIVITÉS EXTRA-PROFESSIONNELLES

travailler aux côtés d'éditeurs professionnels du jeux-vidéo.

Association FUREUR

Secrétaire

Association regroupant une centaine de membres de joueurs en ligne à cette époque. Ayant rejoint la guilde courant 2008, j'ai fais parti de l'équipe qui a transformé ce regroupement de joueurs en association où nous avons dû gérer un budget ainsi que des partenariats qui nous ont, notamment, amené à

2009 - 2012